臺灣苗栗地方法院刑事判決
110年度金訴字第131號
公  訴  人  臺灣苗栗地方檢察署檢察官
被      告  陳衍輝


            羅培倫


上列被告因違反洗錢防制法等案件，經檢察官提起公訴（110年
度偵字第3200號、第3345號、第3876號、第4070號、第4131號、
第4186號、第4325號、第4359號、第4750號），被告於準備程序
中就被訴事實為有罪之陳述，經告知簡式審判程序意旨，於聽取
當事人之意見後，本院裁定以簡式審判程序審理，判決如下：
    主  文
癸○○幫助犯洗錢防制法第十四條第一項之洗錢罪，累犯，處有期
徒刑參月，併科罰金新臺幣陸仟元，罰金如易服勞役，以新臺幣
壹仟元折算壹日。 
癸○○未扣案之犯罪所得新臺幣參萬伍仟元沒收，於全部或一部不
能沒收或不宜執行沒收時，追徵其價額。
卯○○幫助犯洗錢防制法第十四條第一項之洗錢罪，處有期徒刑貳
月，併科罰金新臺幣伍仟元，罰金如易服勞役，以新臺幣壹仟元
折算壹日。 
　　犯罪事實及理由
一、本案犯罪事實及證據，除下列更正、補充外，其餘均與檢察
    官起訴書之記載相同，茲引用之（如附件）。
　㈠犯罪事實一第11列「綽號『奶媽』之詐欺集團成員聯繫」應更
    正為「綽號『奶媽』之詐騙份子聯繫」、第22至23列「109年1
    2月中旨至下旬某日」應更正為「109年12月中旬至下旬某日
    」、第26至28列「以此方式容任該犯罪集團使用上開2帳戶
    以遂行犯罪。嗣該詐欺集團成員（無證據證明係3人以上共
    犯之）取得上開2帳戶資料後，即意圖為自己不法之所有」
    應更正為「而幫助『奶媽』及其同夥（無證據證明參與者有3
    人以上，或有未滿18歲之人）受領並隱匿渠等因詐欺犯罪所
    得之財物。嗣『奶媽』及其同夥取得上開2帳戶資料後，即共
    同意圖為自己不法所有，基於詐欺取財及洗錢之犯意聯絡」
    。
　㈡證據並所犯法條及附表所載之「詐欺集團成員」均應更正為
    「詐騙份子」。
　㈢證據部分增列：被告癸○○、卯○○（下合稱被告2人）於本院準
    備程序及審理時之自白、告訴人己○○提出之晨星會員停權截
    圖照片及臉書頁面截圖、告訴人庚○○提出其與通訊軟體MESS
    ENGER暱稱「沒問題交給我」之對話訊息截圖照片、告訴人
    甲○○提出之聖富娛樂城網站截圖照片、被害人子○○提出之臉
    書頁面截圖照片及晨星網站截圖照片、告訴人壬○○提出其遭
    詐欺之網站截圖照片、告訴人莊珮珊之合作金庫銀行帳戶存
    摺封面及內頁影本、告訴人乙○○提出之臉書頁面截圖照片及
    「超越數據」網站截圖照片。
二、論罪科刑：　
　㈠行為人主觀上如認識該帳戶可能作為收受、提領特定犯罪所
    得使用，他人提領後會產生遮斷資金流動軌跡以逃避國家追
    訴、處罰之效果，仍基於幫助之犯意而提供，應論以幫助犯
    洗錢防制法第14條第1項之一般洗錢罪（最高法院108年度台
    上大字第3101號刑事大法庭裁定意旨參照）。是核被告2人
    所為，均係犯刑法第30條第1項前段、洗錢防制法第14條第1
    項之幫助洗錢罪，及刑法第30條第1項前段、刑法第339條第
    1項之幫助詐欺取財罪。被告2人以一同時提供被告癸○○本案
    2金融機構帳戶資料之行為，幫助他人先後對告訴人己○○、
    戊○○、丁○○、庚○○、甲○○、丑○○、壬○○、丙○○、辛○○、寅○○
    、乙○○、被害人子○○、林雨瑱（下合稱告訴人及被害人己○○
    等13人）為詐欺取財犯行，為同種想像競合犯；又同時觸犯
    上開2罪名，為異種想像競合犯，均應依刑法第55條前段規
    定從一重之幫助洗錢罪處斷。
　㈡刑之加重減輕：
　1.被告癸○○前因施用第二級毒品案件，經本院以105年度苗簡
    字第1088號判決，判處有期徒刑2月確定，於民國106年4月1
    3日執行完畢，有臺灣高等法院被告前案紀錄表1份在卷可查
    ，其於受有期徒刑執行完畢後5年內，故意再犯本案有期徒
    刑以上之罪，為累犯，應依刑法第47條第1項規定加重其刑
    。至司法院釋字第775號解釋係指個案應量處最低法定刑、
    又無法適用刑法第59條在內減輕規定之情形，法院應依此解
    釋意旨裁量不予加重最低本刑（最高法院108年度台上字第3
    38號判決意旨參照），本案依被告癸○○累犯及犯罪情節，並
    無上開情事，自無從依上開解釋意旨裁量不予加重最低本刑
    。
  2.按洗錢防制法第16條第2項規定，犯前二條之罪，在偵查或
    審判中自白者，減輕其刑。被告2人於審判中自白洗錢犯罪
    ，依洗錢防制法第16條第2項規定，減輕其刑；另被告2人係
    基於幫助之犯意而為上開犯行，爰均依刑法第30條第2項規
    定，按正犯之刑遞減輕之。被告癸○○有上開刑之加重、減輕
    事由，依刑法第71條第1項規定先加後減、遞減輕之。
  ㈢爰審酌被告2人將被告癸○○帳戶資料提供他人使用，幫助正犯
    遂行洗錢及詐欺取財犯行，使其得以製造金流斷點、隱匿真
    實身分，減少遭查獲風險，助長詐欺財產犯罪之風氣，致告
    訴人及被害人己○○等13人受詐騙而轉帳或匯款，且使執法人
    員難以追查詐騙份子之真實身分，導致犯罪橫行，行為實有
    不該，並考量告訴人及被害人己○○等13人之損失金額，被告
    2人迄今尚未賠償其等所受損害，及被告癸○○犯後均坦承犯
    行之態度，被告卯○○於警詢、偵訊坦承交付帳戶資料予他人
    ，然否認有幫助詐欺取財及幫助洗錢犯意、於本院準備程序
    及審理時坦承之犯後態度，又被告2人之犯罪手段僅係提供
    帳戶資料，並非實際參與詐欺、洗錢行為之人，兼衡被告癸○○於本院審理時自述為國中畢業之智識程度，擔任保全之經
    濟狀況，及離婚，育有1名13歲未成年子女之生活狀況（本
    院卷第182至183頁）；被告卯○○自述為高中肄業之智識程度
    ，任職於永豐餘公司從事維修機臺工作之經濟狀況，及離婚
    ，育有2名分別就讀小學三年級及六年級之未成年子女，現
    與家人共同照顧之生活狀況，自身患有氣喘之健康狀況（本
    院卷第182至183頁）等一切情狀，分別量處如主文所示之刑
    ，並均就併科罰金部分，依刑法第42條第3項前段規定，諭
    知易服勞役之折算標準。
  ㈣沒收部分：
　1.按犯罪所得，屬於犯罪行為人者，沒收之；於全部或一部不
    能沒收或不宜執行沒收時，追徵其價額，刑法第38條之1第1
    項前段、第3項分別定有明文。
　2.被告癸○○於本院審理時供稱：本案拿到新臺幣（下同）3萬5
    000元報酬等語（本院卷第182頁），是本案被告癸○○之犯罪
    所得為3萬5000元，爰依刑法第38條之1第1項前段，宣告沒
    收，因未據扣案，併依同條第3項規定，諭知於全部或一部
    不能沒收或不宜執行沒收時，追徵其價額；至被告卯○○所幫
    助之詐騙份子雖向告訴人及被害人己○○等13人詐得金錢，然
    被告卯○○於本院審理時供稱：沒有拿到任何錢等語（本院卷
    第182頁），且依卷內資料尚無積極證據足認被告卯○○確已
    因幫助詐欺及幫助洗錢行為實際獲得任何犯罪所得，應認本
    案被告卯○○並無犯罪所得可供宣告沒收或追徵。至洗錢防制
    法第18條第1項固規定「犯第14條之罪，其所移轉、變更、
    掩飾、隱匿、收受、取得、持有、使用之財物或財產上利益
    ，沒收之」，惟因被告2人並非實際提領詐欺所得款項之人
    ，無掩飾隱匿詐欺贓款之犯行，卷內復查無任何證據，足認
    該等特定犯罪所得為被告2人所有或在其實際掌控中，核無
    上開條文之適用，末此敘明。
三、依刑事訴訟法第273條之1第1項、第299條第1項前段，判決
    如主文。
四、本判決書係依刑事訴訟法第310條之2準用同法第454條第1 
    、2項製作，犯罪事實及證據，並得引用檢察官起訴書之記
    載。如不服本件判決，得自判決送達之日起20日內，以書狀
    敘述理由，提起上訴。
本案經檢察官呂宜臻提起公訴，檢察官楊岳都到庭執行職務。
中    華    民    國    111   年     1    月    18    日
                  刑事第四庭  法  官  紀雅惠
以上正本證明與原本無異。
如不服本判決應於收受判決後20日內向本院提出上訴書狀，並應
敘述具體理由（均應附繕本）。告訴人或被害人如對本判決不服
者，應具備理由請求檢察官上訴，其上訴期間之計算係以檢察官
收受判決正本之日期為準。
中    華    民    國    111   年     1    月    18    日
                              書記官  陳信全
附錄本案論罪科刑法條：
刑法第30條
幫助他人實行犯罪行為者，為幫助犯。雖他人不知幫助之情者，
亦同。
幫助犯之處罰，得按正犯之刑減輕之。
中華民國刑法第339條
意圖為自己或第三人不法之所有，以詐術使人將本人或第三人之
物交付者，處5年以下有期徒刑、拘役或科或併科50萬元以下罰
金。
以前項方法得財產上不法之利益或使第三人得之者，亦同。
前二項之未遂犯罰之。
洗錢防制法第14條
有第二條各款所列洗錢行為者，處7年以下有期徒刑，併科新臺
幣5百萬元以下罰金。
前項之未遂犯罰之。
前二項情形，不得科以超過其特定犯罪所定最重本刑之刑。
附件：
臺灣苗栗地方檢察署檢察官起訴書
                                     110年度偵字第3200號
                                     110年度偵字第3345號
                                     110年度偵字第3876號
                                     110年度偵字第4070號
                                     110年度偵字第4134號
                                     110年度偵字第4186號
                                     110年度偵字第4325號
                                     110年度偵字第4359號
                                     110年度偵字第4750號
　　被　　　告　癸○○　
　　　　　　　　卯○○　
上列被告等因違反洗錢防制法等案件，業經偵查終結，認應提起
公訴，茲將犯罪事實及證據並所犯法條分敘如下：
　　　　犯罪事實
一、癸○○、卯○○均知悉金融機構帳戶係個人理財之重要工具，為
    個人財產、信用之重要表徵，一般不相識之人取得他人帳戶
    之目的，通常係供作財產犯罪之用，並可預見將金融機構帳
    戶存摺、提款卡、提款卡密碼、網路銀行使用者代號與密碼
    等資料提供予他人，可能供詐欺犯罪者所用，便利詐欺犯罪
    者得多次詐騙不特定民眾將款項匯入該人頭帳戶，再將該犯
    罪所得提領或轉出，製造金流斷點，達到掩飾、隱匿之結果
    ，逃避檢警之追緝金流以隱匿詐欺犯罪所得之去向及所在而
    進行洗錢。詎癸○○因積欠債務缺錢花用，遂委由卯○○尋找提
    供帳戶獲取報酬之管道，卯○○即透過友人取得與真實姓名年
    籍不詳綽號「奶媽」之詐欺集團成員聯繫，並與之約定提供
    2帳戶之存摺、提款卡、提款卡密碼、網路銀行使用者代號
    與密碼可獲得新臺幣（下同）3萬元至3萬5000元之報酬後，
    將此訊息告知癸○○。癸○○與卯○○竟均基於幫助詐欺取財及幫
    助一般洗錢之不確定故意，由癸○○於109年11月底某日，在
    苗栗縣○○市○○路000號卯○○住處，將其申辦之臺灣銀行竹北
    分行帳號000-000000000000號帳戶（下稱臺灣銀行帳戶）、
    台北富邦商業銀行新竹分行帳號000-0000000000000號帳戶
    （下稱富邦銀行帳戶）之存摺、提款卡交予卯○○，並於109
    年12月中旬至下旬某日，將寫有上開2帳戶提款卡密碼與網
    路銀行使用者代號及其密碼之紙條交予卯○○，卯○○旋於109
    年12月中旨至下旬某日，在苗栗縣○○市○○里○○路00號統一超
    商龍躍門市前，將上開2帳戶存摺、提款卡、提款卡密碼與
    網路銀行使用者代號及其密碼交予「奶媽」指定之真實姓名
    年籍不詳之人，以此方式容任該犯罪集團使用上開2帳戶以
    遂行犯罪。嗣該詐欺集團成員（無證據證明係3人以上共犯
    之）取得上開2帳戶資料後，即意圖為自己不法之所有，以
    附表所示之詐騙手法，詐騙如附表所示之己○○、戊○○、丁○○
    、庚○○、甲○○、丑○○、子○○、壬○○、丙○○、林雨瑱、莊珮珊
    、寅○○、乙○○，致渠等陷於錯誤，將如附表所示之金額，轉
    帳或匯款至附表所示之帳戶內。嗣己○○等人發覺受騙並報警
    處理，經警循線查知上情。
二、案經：㈠己○○訴由高雄市政府警察局鳳山分局報告偵辦；㈡戊○○訴由臺北市政府警察局北投分局報告偵辦；㈢丁○○、庚○○
    、甲○○、丑○○訴由苗栗縣警察局苗栗分局報告偵辦；㈣壬○○
    訴由臺中市政府警察局烏日分局報告偵辦；㈤丙○○訴由臺中
    市政府警察局第三分局報告偵辦；㈥屏東縣政府警察局屏東
    分局報告偵辦；㈦辛○○訴由花蓮縣警察局鳳林分局報告偵辦
    ；㈧寅○○訴由基隆市警察局第三分局報告偵辦；㈨乙○○訴由嘉
    義市政府警察局第一分局報告偵辦。
　　　　證據並所犯法條
一、證據清單及待證事實：
編號 　　證　據　名　稱 　　待　證　事　實 ㈠ 被告癸○○於警詢及偵查中之自白 1.坦承上開臺灣銀行帳戶、富邦銀行帳戶均為其申辦之事實。 2.坦承經由被告卯○○，將上開臺灣銀行帳戶、富邦銀行帳戶資料，以3萬元至3萬5000元之代價，出售予真實姓名年籍不詳之人，並先後取得被告卯○○所交付之代價2萬元、1萬元或1萬5000元之事實。 ㈡ 被告卯○○於警詢及偵查中之供述 坦承將被告癸○○名下之上開臺灣銀行帳戶、富邦銀行帳戶資料交予真實姓名年籍不詳綽號「奶媽」之姓名不詳之友人，且事後取得代價3萬元或3萬5000元後，將該款項交予被告癸○○之事實。 ㈢ 1.證人即告訴人己○○於警詢之證述 2.告訴人己○○轉帳之交易明細翻拍照片、LINE對話紀錄擷圖等 【詳本署110年度偵字第3200號卷】 證明如附表編號1所示之告訴人己○○遭詐欺集團成員以附表編號1所示之詐騙手法詐騙致陷於錯誤而轉帳3萬元至富邦銀行帳戶、轉帳2萬元至臺灣銀行帳戶之事實。 ㈣ 1.證人即告訴人戊○○於警詢之證述 2.告訴人戊○○轉帳之交易明細翻拍照片 【詳本署110年度偵字第3876號卷】 證明如附表編號2所示之告訴人戊○○遭詐欺集團成員以附表編號2所示之詐騙手法詐騙致陷於錯誤而轉帳5萬元、3萬元、2萬3000元、5萬元至臺灣銀行帳戶之事實。 ㈤ 1.證人即告訴人丁○○於警詢之證述 2.告訴人丁○○匯款之郵局跨行匯款申請書及存摺內頁影本、LINE對話紀錄擷圖等 【詳本署110年度偵字第4359號卷】 證明如附表編號3所示之告訴人丁○○遭詐欺集團成員以附表編號3所示之詐騙手法詐騙致陷於錯誤而匯款7萬元至臺灣銀行帳戶之事實。 ㈥ 1.證人即告訴人庚○○於警詢之證述 2.告訴人庚○○之LINE對話紀錄擷圖 【詳本署110年度偵字第4359號卷】 證明如附表編號4所示之告訴人庚○○遭詐欺集團成員以附表編號4所示之詐騙手法詐騙致陷於錯誤而轉帳5萬元、2萬元至臺灣銀行帳戶之事實。 ㈦ 1.證人即告訴人甲○○於警詢之證述 2.告訴人甲○○轉帳之交易明細翻拍照片、LINE對話紀錄擷圖等 【詳本署110年度偵字第4359號卷】 證明如附表編號5所示之告訴人甲○○遭詐欺集團成員以附表編號5所示之詐騙手法詐騙致陷於錯誤而轉帳5萬元至臺灣銀行帳戶之事實。 ㈧ 1.證人即告訴人丑○○於警詢之證述 2.告訴人丑○○轉帳之帳戶存摺內頁影本、對話紀錄擷圖、切結書等 【詳本署110年度偵字第4359號卷】 證明如附表編號6所示之告訴人丑○○遭詐欺集團成員以附表編號6所示之詐騙手法詐騙致陷於錯誤而轉帳3萬元至臺灣銀行帳戶之事實。 ㈨ 1.證人即被害人子○○於警詢之證述 2.被害人子○○轉帳之自動櫃員機交易明細翻拍照片、郵局帳戶金融卡正反面翻拍照片、LINE對話紀錄擷圖等 【詳本署110年度偵字第4359號卷】 證明如附表編號7所示之被害人子○○遭詐欺集團成員以附表編號7所示之詐騙手法詐騙致陷於錯誤而轉帳2萬9985元、15元至臺灣銀行帳戶之事實。 ㈩ 1.證人即告訴人壬○○於警詢之證述 2.告訴人壬○○轉帳之交易明細翻拍照片、LINE對話紀錄擷圖等 【詳本署110年度偵字第4070號卷】 證明如附表編號8所示之告訴人壬○○遭詐欺集團成員以附表編號8所示之詐騙手法詐騙致陷於錯誤而轉帳1萬5000元至臺灣銀行帳戶之事實。  1.證人即告訴人丙○○於警詢之證述 2.告訴人丙○○轉帳之LINE對話紀錄擷圖 【詳本署110年度偵字第4134號卷】 證明如附表編號9所示之告訴人丙○○遭詐欺集團成員以附表編號9所示之詐騙手法詐騙致陷於錯誤而轉帳4萬元、9萬6000元至臺灣銀行帳戶之事實。  1.證人即被害人林雨瑱於警詢之證述 2.被害人林雨瑱轉帳之交易明細翻拍照片、LINE對話紀錄擷圖等 【詳本署110年度偵字第3345號卷】 證明如附表編號10所示之被害人林雨瑱遭詐欺集團成員以附表編號10所示之詐騙手法詐騙致陷於錯誤而轉帳3萬元至臺灣銀行帳戶之事實。  1.證人即告訴人莊珮珊於警詢之證述 2.告訴人莊珮珊轉帳之交易明細翻拍照片、LINE對話紀錄擷圖等 【詳本署110年度偵字第4186號卷】 證明如附表編號11所示之告訴人莊珮珊遭詐欺集團成員以附表編號11所示之詐騙手法詐騙致陷於錯誤而轉帳1萬元至臺灣銀行帳戶之事實。  1.證人即告訴人寅○○於警詢之證述 2.告訴人寅○○轉帳之交易明細翻拍照片、帳戶封面影本、網站翻拍照片 【詳本署110年度偵字第4750號卷】 證明如附表編號12所示之告訴人寅○○遭詐欺集團成員以附表編號12所示之詐騙手法詐騙致陷於錯誤而轉帳3萬元、3萬元至臺灣銀行帳戶之事實。  1.證人即告訴人乙○○於警詢之證述 2.告訴人乙○○轉帳之交易明細翻拍照片、LINE對話紀錄擷圖 【詳本署110年度偵字第4325號卷】 證明如附表編號13所示之告訴人乙○○遭詐欺集團成員以附表編號13所示之詐騙手法詐騙致陷於錯誤而轉帳5萬元、5萬元至臺灣銀行帳戶之事實。  1.上開臺灣銀行帳戶及富邦銀行帳戶之客戶開戶基本資料暨交易明細 2.告訴人及被害人等遭詐騙之受理刑事案件報案三聯單、受理各類案件紀錄表、內政部警政署反詐騙諮詢專線紀錄表、受理詐騙帳戶通報警示簡便格式表、金融機構聯防機制通報單 證明上開臺灣銀行帳戶及富邦銀行帳戶均為被告癸○○所申辦，如附表所示之告訴人及被害人受騙後轉帳或匯款如附表所示之金額至如附表所示之帳戶之事實。 
二、核被告癸○○、卯○○所為，均係犯刑法第30條第1項前段、洗
    錢防制法第14條第1項之幫助一般洗錢及刑法第30條第1項前
    段、刑法第339條第1項之幫助詐欺取財等罪嫌。被告2人以
    一提供金融帳戶之行為同時觸犯上開2罪名，為想像競合犯
    ，請依刑法第55條前段規定，從一重之幫助一般洗錢罪嫌處
    斷。又被告2人所犯為幫助犯，其並未實際參與詐欺取財及一
    般洗錢犯行，所犯情節較正犯輕微，爰均依刑法第30條第2項
    規定減輕其刑。另被告癸○○交付上開2帳戶已獲取3萬至3萬5
    000元之對價，請依刑法第38條之1第1項規定沒收之，倘於
    全部或一部不能沒收或不宜執行沒收時，則請依刑法第38條
    之1第3項規定追徵其價額。
三、依刑事訴訟法第251條第1項提起公訴。
　  此　致
臺灣苗栗地方法院
中　　華　　民　　國　 110　　年　　11　　月　　17　　日
　　　　　　　　　　　　　　　檢　察　官  呂宜臻 
本件證明與原本無異　
中　　華　　民　　國　 110　　年　　11  　月    24    日
                              書  記  官  鄒霈靈 
附錄所犯法條：
中華民國刑法第30條
（幫助犯及其處罰）
幫助他人實行犯罪行為者，為幫助犯。雖他人不知幫助之情者，
亦同。
幫助犯之處罰，得按正犯之刑減輕之。
中華民國刑法第339條
（普通詐欺罪）
意圖為自己或第三人不法之所有，以詐術使人將本人或第三人之
物交付者，處5年以下有期徒刑、拘役或科或併科50萬元以下罰
金。
以前項方法得財產上不法之利益或使第三人得之者，亦同。
前二項之未遂犯罰之。
洗錢防制法第14條
有第二條各款所列洗錢行為者，處7年以下有期徒刑，併科新臺
幣5百萬元以下罰金。
前項之未遂犯罰之。
前二項情形，不得科以超過其特定犯罪所定最重本刑之刑。
附表：
編號 告訴人/被害人 詐騙手法 轉帳或匯款時間 金額 匯入帳戶 備註 1 告訴人 己○○  詐欺集團成員於109年12月19日15時30分，在臉書刊登「即刻電話」之訊息，適己○○瀏覽該訊息並加入通訊軟體LINE為好友後，再以LINE暱稱「貝蒂」、「奇異博士」之人向己○○佯稱加入「星晨」網站會員，儲值3萬元獲利38萬元云云，致己○○陷於錯誤，依指示轉帳 109年12月27日15時55分許 3萬元 富邦銀行帳戶 高雄市政府警察局鳳山分局報告偵辦（110年度偵字第3200號）    109年12月28日17時55分許 2萬元 臺灣銀行帳戶  2 告訴人 戊○○  詐欺集團成員於109年12月16日15時許，在Google網站登求職QRCode，適戊○○加入LINE為好友後，再以LINE暱稱「廖幸柔」之人向戊○○佯稱需找人代為從事操作投資工作，並要求需在網站註冊會員，且先匯款云云，再訛稱可幫忙操作外幣投資獲利，獲利金額二分之一作為傭金云云，致戊○○陷於錯誤，依指示轉帳 109年12月28日15時35分許 5萬元 臺灣銀行帳戶 臺北市政府警察局北投分局報告偵辦（110年度偵字第3876號）    109年12月28日15時46分許 3萬元      109年12月28日15時52分許 2萬3000元      109年12月28日15時57分許 5萬元   3 告訴人 丁○○  詐欺集團成員於109年10月間某日，在臉書刊登在「趨勢文化」網站玩遊戲即可賺錢之訊息，適丁○○瀏覽該訊並加入LINE為好友後，再以LINE暱稱「Mr.雷」、「小怡」之人向丁○○佯稱加入「趨勢文化」網站會員，且抽中7萬元，需匯入該筆金額始能參加遊戲專案賺錢云云，致丁○○陷於錯誤，而依指示匯款 109年12月28日14時59分許 7萬元 臺灣銀行帳戶 苗栗縣警察局苗栗分局報告偵辦（110年度偵字第4359號） 4 告訴人 庚○○ 詐欺集團成員於109年12月26日15時35分許，在臉書之投資粉絲專頁刊登「沒問題，交給我」之訊息，適庚○○瀏覽該訊息並加入LINE為好友後，再以LINE暱稱「沒問題先生」、「珊迪」、「奇異博士」之人向庚○○佯稱加入「晨星」網站會員，可操作投資獲利云云，致庚○○陷於錯誤，而依指示轉帳 109年12月29日16時57分許 5萬元 臺灣銀行帳戶 同上    109年12月30日16時8分許 2萬元   5 告訴人 甲○○  詐欺集團成員於109年12月21日，在社群軟體Instagram刊登「KPI關鍵密碼」，適甲○○瀏覽該網站訊並加入LINE為好友後，再以LINE暱稱「富姐の由來」、「白白ㄡ」、「總監(龍捲風圖文)江皓」之人向甲○○佯稱加入「聖富娛樂城」網站會員並投資虛擬貨幣即可獲利云云，致甲○○陷於錯，而依指示轉帳 109年12月29日17時44分許 5萬元 臺灣銀行帳戶 同上 6 告訴人 丑○○  詐欺集團成員於109年11月6日，在社群軟體OMI結識丑○○後，再以通訊軟體Telegram及LINE向丑○○佯稱其係PIMCO品浩太平洋投顧公司組長，可投資獲利云云，致丑○○陷於錯誤，而依指示轉帳 109年12月30日16時47分許 3萬元 臺灣銀行帳戶 同上 7 被害人 子○○ 詐欺集團成員於109年12月間某日，在臉書刊登投資網站之訊息，適子○○瀏覽該訊息並加入LINE為好友後，再以LINE暱稱「沒問題先生」、「珊迪」、「奇異博士」之人向子○○佯稱可破解「晨星」網站博奕運算獲利云云，致子○○陷於錯誤，而依指示轉帳 109年12月30日20時57分許 2萬9985元 臺灣銀行帳戶 同上    109年12月30日20時59分許 15元   8 告訴人 壬○○  詐欺集團成員於109年11月11日21時30分許，在Instagram刊登「要錢找沈勝」之訊息，適壬○○瀏覽該訊息並加入LINE為好友後，再以LINE暱稱、「賺錢找陳勝」、「投資顧問-陳」之人向壬○○佯稱加入ticas168網站會員，操作投資買賣外匯可獲利云云，致壬○○陷於錯誤，依指示轉帳 109年12月30日14時55分許 1萬5000元 臺灣銀行帳戶 臺中市政府警察局烏日分局報告偵辦（110年度偵字第4070號） 9 告訴人 丙○○  詐欺集團成員於109年12月10日21時26分許，再以LINE暱稱「妮娜」之人向丙○○佯稱加入九稅博奕網站會員，儲值會員金投注可獲利云云，致丙○○陷於錯誤，依指示轉帳 109年12月30日16時許 4萬元 臺灣銀行帳戶 臺中市政府警察局第三分局報告偵辦（110年度偵字第4134號）    109年12月30日19時39分許 9萬6000元   10 被害人 林雨瑱  詐欺集團成員於109年12月30日，在臉書刊登名為「阿羅哈」博奕網站之訊息，適林雨瑱瀏覽該訊息並加入LINE為好友後，再LINE暱稱「小秘書KIKI」之人向林雨瑱佯稱儲值金錢參加活動賺錢云云，致林雨瑱陷於錯誤，依指示轉帳 109年12月30日16時2分許 3萬元 臺灣銀行帳戶 屏東縣政府警察局屏東分局報告偵辦（110年度偵字第3345號） 11 告訴人 莊珮珊  詐欺集團成員於109年12月17日，在臉書刊登「富比世科技」網站之訊息，適莊珮珊瀏覽該訊息並加入LINE為好友後，再以LINE暱稱「林沁」之人向莊珮珊佯稱先匯款一筆金額後，再點擊投資網站中小遊戲，即可獲利云云，致莊珮珊陷於錯誤，依指示轉帳 109年12月30日17時24分許 1萬元 臺灣銀行帳戶 花蓮縣警察局鳳林分局報告偵辦(110年度偵字第4186號) 12 告訴人 寅○○  詐騙集團成員於109年12月20日起，透過LINE暱稱「理財專家」之人與寅○○成為好友後，向寅○○佯稱加入晨星網站會員，可用8萬元獲利128萬元，致寅○○陷於錯誤，依指示轉帳 109年12月30日20時21許 3萬元 臺灣銀行帳戶 基隆市警察局第三分局報告偵辦(110年度偵字第4750號)    109年12月30日20時29分許 3萬元   13 告訴人 乙○○  詐欺集團成員於109年10月31日21時2分許，在臉書刊登賺錢訊息，適乙○○瀏覽該訊息並加入LINE為好友後，再以LINE群組「超越數據」向乙○○佯稱操作「超越數據」外匯網站可獲利云云，致乙○○陷於錯誤，而依指示轉帳 109年12月30日20時49許 5萬元 臺灣銀行帳戶 嘉義市政府警察局第一分局報告偵辦(110偵4325號)    109年12月30日20時51許 5萬元